臺灣宜蘭地方法院刑事判決
111年度交簡上字第5號
上訴人  即
被      告  游源彬


上列上訴人因過失傷害案件，不服本院簡易庭民國111年1月3日1
10年度交簡字第422號第一審簡易判決（聲請簡易判決處刑案號
：臺灣宜蘭地方檢察署110年度偵字第928號），提起上訴，本院
管轄之第二審合議庭判決如下：
    主  文
上訴駁回。
游源彬緩刑貳年，並應依附表所載內容履行給付。
    理  由
一、本案經本院第二審審理結果，認原判決認事用法，均無違誤
    ，量刑亦屬妥適，應予維持，爰依刑事訴訟法第373條規定
    ，本判決之事實、證據及理由，除證據部分補充：「被告游
    源彬於本院第二審所為之自白、證號查詢機車駕駛人資料」
    外，其餘均引用第一審判決書之記載（如附件）。
二、本判決所引用傳聞證據之證據能力，當事人於本院審理程序
    中均表示同意有證據能力（見本院111年度交簡上字第5號卷
    【下稱交簡上卷】第44頁至第45頁、第63頁至第64頁）。基
    於尊重當事人對於傳聞證據之處分權，及證據資料愈豐富愈
    有助於真實發現之理念，審酌該等證據作成時並無違法取證
    或顯不可信之瑕疵，以之作為證據應屬適當，依刑事訴訟法
    第159條之5規定及最高法院104年度第3次刑事庭會議決議意
    旨，認該等證據資料均有證據能力。至本判決所引之非供述
    證據，與本案均有關連性，亦無證據證明係實施刑事訴訟程
    序之公務員以不法方式所取得，依刑事訴訟法第158條之4之
    反面解釋，當有證據能力。
三、上訴意旨略以：本件已與告訴人葉旺泉調解成立，請求從輕
    量刑，並為緩刑之諭知等語。
四、按刑事審判旨在實現刑罰權分配之正義，故法院對有罪被告
    之科刑，應符合罪刑相當原則，使輕重得宜，罰當其罪，以
    契合社會之法律感情，故刑法第57條明定科刑時應審酌一切
    情狀，尤應注意該條所列各款事項以為科刑輕重之標準，俾
    使法院就個案之量刑，能斟酌至當；然若量刑時已斟酌刑法
    第57條各款所列之情狀，而未逾越法定刑度之範圍，亦無濫
    用權限之情形，則其量刑之輕重，即屬事實審法院得依職權
    自由裁量之事項，不得任意指摘為違法（最高法院75年台上
    字第7033號、72年台上字第6696號判例【現效力與判決同】
    意旨參照）。
五、原判決以被告犯行明確，引用刑法第284條前段、第41條第1
    項前段等規定，以簡易判決判處有期徒刑3月，並諭知以新
    臺幣（下同）1,000元折算1日之易科罰金折算標準，核其認
    事用法，均無違誤，並已就刑法第57條各款有關量刑審酌事
    項，已詳加斟酌，量刑亦屬妥適，應予維持。被告以原判決
    量刑不當為由，提起上訴，經核為無理由，應予駁回。
六、末查被告前未曾因故意犯罪受有期徒刑以上刑之宣告等情，
    有臺灣高等法院被告前案紀錄表在卷可按。本院考量被告因
    一時失慮致罹刑章，且與告訴人以15萬元達成調解，業已給
    付其中7萬元，其餘8萬元部分，業經告訴人及被告同意於每
    月25日按月給付1萬元之情，業據被告供承在卷，並有調解
    筆錄1份、本院辦理刑事案件電話記錄查詢表2份、被告所提
    供匯款紀錄各1份在卷可參（見簡上卷第11頁至第13頁、第3
    7頁、第44頁、第75頁、本院110年度交簡字第422號卷第39
    頁至第40頁），堪認被告經此偵審及科刑程序後，當能知所
    警惕，應無再犯之虞，基於修復式司法之理念，應認原宣告
    之刑，以暫不執行為適當，併予宣告緩刑2年。另為督促被
    告履行前開調解條件，併依刑法第74條第2項第3款規定，命
    被告以如附表所示之方式支付餘款8萬元，倘其於本案緩刑
    期間違反上開所定負擔情節重大，足認原宣告之緩刑難收其
    預期效果，而有執行刑罰之必要，依刑法第75條之1第1項第
    4款規定，得撤銷其緩刑之宣告，附此敘明。
據上論斷，應依刑事訴訟法第455條之1第1項、第3項、第368條
、第373條，刑法第74條第1項第1款、第2項第3款，判決如主文
。
本案經檢察官張鳳清聲請簡易判決處刑，檢察官張學翰到庭執行
職務。
中　　華　　民　　國　　111 　年　　5 　　月　　11　　日
                  刑事第五庭  審判長法  官  陳嘉年
                                    法  官  程明慧
                                    法  官  李蕙伶
以上正本證明與原本無異。　　　　　　　　　
本件不得上訴。
                                    書記官  陳靜宜
中　　華　　民　　國　　111 　年　　5 　　月　　11　　日
附錄本案論罪科刑法條：
中華民國刑法第284條
因過失傷害人者，處1年以下有期徒刑、拘役或10萬元以下罰金
；致重傷者，處3年以下有期徒刑、拘役或30萬元以下罰金。

附表：
緩刑條件 游源彬應給付葉旺泉新臺幣捌萬元，其給付方式為：自民國一百一十一年五月二十五日起至一百一十一年十二月二十五日止，按月於每月二十五日各給付新臺幣壹萬元，如一期不履行，視為全部到期。 

附件：
臺灣宜蘭地方法院刑事簡易判決
110年度交簡字第422號
聲  請  人  臺灣宜蘭地方檢察署檢察官
被      告  游源彬

上列被告因過失傷害案件，經檢察官聲請以簡易判決處刑（110
年度偵字第928號），本院判決如下：
    主  文
游源彬因過失傷害人，處有期徒刑參月，如易科罰金以新臺幣壹
仟元折算壹日。
    犯罪事實及理由
一、犯罪事實：
（一）游源彬於民國109年6月18日上午9時42分許前某時，騎乘
      車牌號碼000-000號普通重型機車，沿宜蘭縣冬山鄉大進
      路往寒溪方向行駛，嗣於同日上午9時42分許行經冬山鄉
      大進路159號前，本應注意汽車行駛時，應注意車前狀況
      並採取必要之安全措施及與前車保持隨時可以煞停之距離
      ，而依當時天氣晴、日間自然光線、柏油路面、乾燥無缺
      陷、無障礙物、視距良好之情形，並無不能注意，竟疏未
      注意上揭應注意情事，而不慎追撞同向在前由葉旺泉所騎
      乘之車牌號碼000-000號普通重型機車，致葉旺泉人車倒
      地，因而受有右手第四第五掌骨骨折、右腕多處挫傷合併
      軟組織缺損、左前臂多處挫傷合併軟組織缺損等傷害。游
      源彬於肇事後，在未被有偵查犯罪職權之公務員或機關發
      覺上情前，於宜蘭縣政府警察局羅東分局廣興派出所警員
      前往現場處理時在場並當場承認為本件車禍之肇事者，並
      自願接受裁判。
（二）案經葉旺泉訴由宜蘭縣政府警察局羅東分局報請臺灣宜蘭
      地方檢察署檢察官偵查後聲請簡易判決處刑。　　　　
二、認定犯罪事實所憑證據及理由：
（一）上揭犯罪事實，業據被告游源彬於警詢、偵查及本院訊問
      中坦承不諱（見偵查卷第4頁、第36頁正背面；本院卷第3
      3至35頁、第49至51頁），核與證人即告訴人葉旺泉於警
      詢、偵查及本院訊問中證述相符（見偵查卷第7至8頁、第
      36頁正背面；本院卷第33至35頁、第49至51頁），復有道
      路交通事故現場圖2紙、道路交通事故調查報告表（一）
      、道路交通事故調查報告表（二）各1份、宜蘭縣政府警
      察局羅東分局廣興派出所道路交通事故當事人登記聯單1
      紙、現場照片15幀、宜蘭縣政府警察局羅東分局廣興派出
      所道路交通事故肇事人自首情形紀錄表1紙附卷可稽（見
      偵查卷第12至22頁、本院卷第61頁）。而證人即告訴人葉
      旺泉確因本件車禍受有右手第四第五掌骨骨折、右腕多處
      挫傷合併軟組織缺損、左前臂多處挫傷合併軟組織缺損等
      傷害，亦有醫療財團法人羅許基金會羅東博愛醫院羅博醫
      診字第2006050296號診斷證明書1紙在卷足憑（見偵查卷
      第9頁），上情應堪認定。　　　
（二）按「汽車在同一車道行駛時，除擬超越前車外，後車與前
      車之間應保持隨時可以煞停之距離，不得任意以迫近或其
      他方式，迫使前車讓道。」、「汽車行駛時，駕駛人應注
      意車前狀況及兩車並行之間隔，並隨時採取必要之安全措
      施，不得在道路上蛇行，或以其他危險方式駕車。」，道
      路交通安全規則第九十四條第一項、第三項定有明文。被
      告係領有普通重型機車駕駛執照之人，自應注意上揭規定
      ，而依卷附之交通事故調查報告表所載，當時天候晴、日
      間自然光線、柏油路面乾燥無缺陷亦無障礙物、視距良好
      ，被告並無不能注意之情事，竟疏於注意車前狀況並與前
      車保持隨時可煞停之安全距離，致追撞同向行駛在前之告
      訴人所騎乘之機車而釀成傷害事故，具有過失甚明。再告
      訴人因本件車禍而受有前揭事實欄所載之傷害，與一般社
      會通念尚無相違，足認被告之過失行為與告訴人所受傷害
      具有相當因果關係，則其犯行堪以認定。
（三）綜上所述，被告犯過失傷害犯行堪以認定，應予依法論科
      。
三、論罪科刑部分：
（一）被告所為，係犯刑法第二百八十四條前段之過失傷害罪。
（二）再被告於肇事後，於警方接獲報案未獲悉肇事人姓名前往
      現場處理時在場，當場承認其為肇事者之事實，有宜蘭縣
      政府警察局羅東分局廣興派出所道路交通事故肇事人自首
      情形紀錄表1份存卷可參（見本院卷第61頁），被告所為
      符合自首規定，爰依刑法第六十二條前段規定減輕其刑。
（三）爰以行為人責任之基礎，審酌被告騎乘普通重型機車行駛
      於道路上，因疏未注意於車前狀況及保持隨時可煞停之距
      離之過失造成證人即告訴人葉旺泉受傷，影響生活，並受
      有痛苦，被告就本件車禍之發生為肇事原因，暨考量被告
      前於103年間分別因竊盜案件經判處拘役四十日、三十日
      確定，於108年間因詐欺案件經判處拘役五十日確定，有
      臺灣高等法院被告前案紀錄表在卷足稽，素行難認良好，
      及其為高中畢業之教育程度，目前從事拆除工、家裡有父
      母親、經濟狀況小康之家庭生活狀況（均本院自陳），暨
      犯後坦承犯行，於本院訊問時雖有與告訴人調解成立，承
      諾賠償告訴人新臺幣15萬元之損害，有調解筆錄足憑，惟
      嗣被告未能依約履行調解內容，至今均未賠償告訴人分文
      之犯後態度等一切情狀，量處如主文所示之刑，並諭知易
      科罰金之折算標準，以示警懲。
四、據上論斷，應依刑事訴訟法第四百四十九條第一項前段、第
    三項，刑法第二百八十四條前段、第六十二條前段、第四十
    一條第一項前段，刑法施行法第一條之一第一項，判決如主
    文。
五、如不服本判決，得自判決書送達之日起20日內，以書狀敘述
    理由（須附繕本），經本庭向本院管轄第二審之合議庭提起
    上訴。
本案經檢察官張鳳清聲請簡易判決處刑。
中　　華　　民　　國　　111 　年　　1 　　月　　3 　　日
                  簡易庭  法  官  林惠玲